# 存货减值

提问人：lylhmjy 时间：2023-05-14 00:07:30
1)在对原材料进行减值测试的时，有时会根据账龄进行计提减值，这时如何找参考数据说服企业？（网上查了上市公司的公告，无论是会计政策还是后面的科目都没有详细披露，会计政策里面只是理论，科目里面只有一个合计金额） 2 ）根据账龄进行计提减值对有的行业不适用，这种情况下如果一种原材料可以生产 2 中产成品，这 2 中产成品一种盈利不需要计提，另一种亏损需要计提，这个时候怎么计提？ 3)备品备件怎么计提？（备品备件本身跟成品的关联性不强，时间久了也不会变质可以正常使用，一般也不会对外出售）

回答人：chenyiwei
1 、按库龄计提减值准备的前提是库龄与可变现净值之间有明确的对应关系，实务中一般用于以下存货类型：
（ 1 ）有明确保质期要求的食品、药品等；（ 2 ）技术升级换代很快的电子产品等；（ 3 ）季节性、时尚性商品。用于生产这些产品的原材料也可以使用库龄法计提准备。相关的组合分类、计提比例等结合本企业历史经验和同行业数据确定。
2 、如果一种原材料可以生产 2 中产成品，这 2 中产成品一种盈利不需要计提，另一种亏损需要计提，应考虑该企业有无自主选择产品的空间，例如亏损产品是否属于涉及国计民生的基础产品，无论盈亏都必须保证最低产量等；也可以依据资产负债表日后这两种产品的实际产量予以考虑。
3 、备品备件如果属于与特定固定资产配套的，则建议与该固定资产纳入一个资产组予以考虑；通用性备品备件则依据相关信息合理估计其被使用的可能性。

提问人：SHU 深海的鱼 时间：2023-05-23 09:29:39
请问陈版主，如果采用库龄计提跌价，实际销售时并未产生亏损，这个减值是否要转回，还是因原计提跌价的因素并未消除或者变化故直接转销即可

回答人：chenyiwei
这种情况要考虑采用库龄法是否恰当？是否属于我前面回帖中所指的三种情况之一？如果不是，则属于前期差错。